臺灣高雄地方法院刑事判決
111年度審原易緝字第1號
公  訴  人  臺灣高雄地方檢察署檢察官
被      告  陳時祥





義務辯護人  林侑靜律師
上列被告因竊盜案件，經檢察官提起公訴（109年度偵字第9083
號、109年度偵字第10424號），因被告於本院準備程序中為有罪
之陳述，經本院告知簡式審判程序意旨，並聽取公訴人、被告之
意見後，依簡式審判程序審理，判決如下：
    主  文
陳時祥犯如附表所示之罪，各處如附表「主文」欄所示之刑（含
沒收、追徵）。應執行有期徒刑壹年，如易科罰金，以新臺幣壹
仟元折算壹日。
    事  實
一、陳時祥意圖為自己不法之所有，基於竊盜之犯意，分別為下
    列行為：
　㈠陳時祥於民國107年5月16日4時5分許，在高雄市○○區○○路000
    號「高雄應用科技大學」（已改制為國立高雄科技大學，下
    同）學生活動中心2樓之學生辦公室內，徒手竊取游翰霖放
    置於辦公室抽屜內之現金新臺幣（下同）7000元，得手後離
    去。嗣經游翰霖發現遭竊，並報警處理，經警調閱監視器錄
    影畫面，始循線查獲上情。
　㈡陳時祥於108年12月15日19時35分許，在高雄市○○區○○○路000
    號「文藻外語大學」學生活動中心之X101室內，徒手竊取黃
    苡淋放置於防潮箱內之現金1萬6714元，得手後離去。嗣經
    黃苡淋發現遭竊，並報警處理，經警調閱監視器錄影畫面，
    始循線查獲上情。
　㈢陳時祥於109年4月1日1時44分許，在高雄市○○區○○○路000號
    「文藻外語大學」原住民學生資源中心內，徒手竊取王慈恩
    放置於抽屜內之現金3萬419元，得手後離去。嗣經王慈恩發
    現遭竊，並報警處理，經警調閱監視器錄影畫面，始循線查
    獲，並扣得剩餘現金5000元（已發還）。
　㈣陳時祥於109年4月14日15時38分許，在高雄市○○區○○路000號
    「高雄應用科技大學」學生餐廳內，持客觀上具有危險性之
    老虎鉗（未扣案），破壞辦公室之喇叭鎖後，侵入辦公室內
    ，竊取李季蓉放置於保險箱內之現金6600元，得手後離去。
    嗣經李季蓉發現遭竊，並報警處理，經警調閱監視器錄影畫
    面，始循線查獲，並扣得現金6600元（已發還）。
二、案經游翰霖、李季蓉告訴由高雄市政府警察局三民第二分局
    報告臺灣高雄地方檢察署檢察官偵查起訴。
    理  由
一、本件被告陳時祥所犯均係死刑、無期徒刑、最輕本刑為3年
    以上有期徒刑以外之罪，其於準備程序中就被訴事實為有罪
    之陳述，經法官告知簡式審判程序之旨，並聽取公訴人及被
    告之意見後，認為適宜進行簡式審判程序，依刑事訴訟法第
    273條之1第1項規定，裁定進行審判程序。又依刑事訴訟法
    第273條之2規定，簡式審判程序之證據調查，不受同法第15
    9條第1項有關傳聞證據排除等規定之限制，亦即具有傳聞證
    據性質之各項證據，均有證據能力，得作為證據使用，合先
    敘明。　　
二、上開犯罪事實，業據被告陳時祥於警詢（警一卷第2至7頁，
    警二卷第6至9頁）、偵訊（偵一卷第31、32、41、42頁）及
    本院審理時（審原易緝卷第169、177、181頁）均坦承不諱
    ，核與證人即告訴人游翰霖於警詢（警一卷第14、15頁）、
    證人即告訴人李季蓉於警詢（警一卷第9至11、12、13頁）
    、證人即被害人黃苡淋於警詢（警二卷第11、12頁）、證人
    即被害人王慈恩於警詢（警二卷第13至15頁）證述之情節，
    參核相符；並有高雄市政府警察局三民第二分局搜索扣押筆
    錄、扣押物品目錄表、贓物認領保管單各2份（警一卷第22
    至25、27頁，警二卷第16、17、19、20頁）、現場照片13張
    （警一卷第28至32頁，警二卷第21頁）、監視器錄影畫面翻
    拍照片2份（警一卷第33至58頁，警二卷第22至27頁）在卷
    可稽。足認被告上開任意性自白，核與卷內積極證據相符，
    可資採為認定犯罪事實之基礎。是本案事證明確，被告上開
    犯行，堪以認定，應依法論科。
三、論罪科刑
  ㈠按行為後法律有變更者，適用行為時之法律，但行為後之法
    律有利於行為人者，適用最有利於行為人之法律，刑法第2
    條第1項定有明文。查被告於本案犯罪行為後，刑法第320條
    第1項、第321條第1項業於108年5月31日修正施行，修正後
    之規定將修正前之法定刑度（即罰金刑部分）予以提高，經
    新舊法比較後，認修正後之規定並未較有利於被告，從而應
    依刑法第2條第1項前段規定，適用修正前之規定。
　㈡次按刑法第321條第1項第3款之加重竊盜罪，係以行為人攜帶
    兇器竊盜為其加重條件，此所謂兇器，並無種類限制，凡客
    觀上足對他人生命、身體、安全構成威脅，具危險性之器物
    均屬之，且祇須行竊時攜帶此種具危險性之兇器為已足，尚
    不以攜帶之初有行兇意圖為必要（最高法院79年台上字第52
    53號判決意旨參照）。本件被告陳時祥如事實欄一㈣所示犯
    行，所攜帶之老虎鉗1把，為金屬材質、質地堅硬，足以破
    壞喇叭門鎖，堪認客觀上足對人之生命、身體、安全構成威
    脅，具有危險性，屬刑法第321條第1項第3款所定之兇器。
　㈢核被告如事實欄一㈠所為，係犯修正前刑法第320條第1項之竊
    盜罪；如事實欄一㈡、㈢所為，均係犯刑法第320條第1項之竊
    盜罪；如事實欄一㈣所為，係犯刑法第321條第1項第2款、第
    3款之攜帶兇器毀越門扇竊盜罪。被告所犯上開4罪，犯意各
    別、時地有別、標的互殊，應予分論併罰。至公訴意旨雖就
    事實欄一㈣犯行漏未論列被告構成毀越門扇之加重竊盜要件
    ，尚有未洽，惟此僅係加重要件之增加，尚不生變更起訴法
    條之問題，附此敘明。
　㈣爰以行為人之責任為基礎，審酌被告不思以正當途徑獲取財
    物，貪圖不勞而獲，竟恣意竊取、攜帶兇器、毀越門扇竊取
    他人財物，侵害他人財產法益，所為實不足取，惟念及被告
    犯後於警偵審均能坦承犯行，態度非惡，兼衡以被告案發前
    5年有多次竊盜受執行前科，仍再犯本案，素行難謂良好，
    並參酌被告於本院審理時自陳國中畢業之教育程度，入監前
    從事務農、鐵工，每月收入約3萬元，未婚、無小孩等家庭
    、經濟及生活狀況（審原易緝卷第181頁）等行為人責任基
    礎，暨其犯罪之動機、目的、手段、所生損害等一切情狀，
    分別量處如附表主文（含沒收、追徵）欄所示之刑及如易科
    罰金之折算標準，並依法定如主文所示之應執行刑及如易科
    罰金之折算標準。
四、沒收與不予沒收部分
  ㈠按犯罪所得，屬於犯罪行為人者，沒收之。但有特別規定者
    ，依其規定。前二項之沒收，於全部或一部不能沒收或不宜
    執行沒收時，追徵其價額。刑法第38條之1第1項、第3項亦
    有明定。又宣告多數沒收者，併執行之。刑法第40條之2第1
    項亦有明定。
  ㈡查被告如事實欄一㈠所竊得之現金7000元、事實欄一㈡所竊得
    之現金1萬6714元、事實欄一㈢竊得之現金（3萬419元），其
    中2萬5419元，均屬其犯罪所得，依刑法第38條之1第1項、
    第3項明定，應於各該編號項下均諭知沒收，於全部或一部
    不能沒收或不宜執行沒收時，追徵其價額。且宣告有多數沒
    收，依刑法第40條之2第1項規定，併執行之。
  ㈢又犯罪所得已實際合法發還被害人者，不予宣告沒收或追徵
    ，刑法第38條之1第5項定有明文。查被告就事實欄一㈢所竊
    得之現金其中5000元、事實欄一㈣所竊得之現金其中6600元
    ，已各發還被害人王慈恩、李季蓉，有贓物認領保管單2份
    在卷可參（警一卷第27頁，警二卷第20頁），依刑法第38條
    之1第5項規定，爰不予宣告沒收。附此敘明。　　
　㈣至被告本件供犯如事實欄一㈣犯行所用之老虎鉗，為其犯罪工
    具，惟未據扣案，亦非屬違禁物，為免生執行上困擾，爰不
    予宣告沒收，附此敘明。
據上論斷，應依刑事訴訟法第273條之1第1項、第299條第1項前
段，刑法第2條第1項前段、修正前第320條第1項、第320條第1項
、第321條第1項第2款、第3款、第41條第1項前段、第8項、第51
條第5款、第38條之1第1項前段、第3項、第40條之2第1項，刑法
施行法第1條之1第1項，判決如主文。
本案經檢察官毛麗雅提起公訴，檢察官呂乾坤到庭執行職務。
中　　華　　民　　國　　111 　年　　5 　　月　　25　日
                  刑事第五庭    法  官   李昆南    
以上正本證明與原本無異。
如不服本判決應於收受送達後20日內向本院提出上訴書狀，並應
敘述具體理由；如未敘述上訴理由者，應於上訴期間屆滿後20日
內向本院補提理由書（均須按他造當事人之人數附繕本）「切勿
逕送上級法院」。
因疫情而遲誤不變期間，得向法院聲請回復原狀。
中　　華　　民　　國　　111 　年　　5 　　月　　25　日
                                書記官  鄭仕暘　　　　　 附錄本判決論罪科刑法條
修正前中華民國刑法第320條
意圖為自己或第三人不法之所有，而竊取他人之動產者，為竊盜
罪，處5年以下有期徒刑、拘役或5百元以下罰金。
意圖為自己或第三人不法之利益，而竊佔他人之不動產者，依前
項之規定處斷。
前二項之未遂犯罰之。 
中華民國刑法第320條
意圖為自己或第三人不法之所有，而竊取他人之動產者，為竊盜
罪，處5年以下有期徒刑、拘役或50萬元以下罰金。意圖為自己
或第三人不法之利益，而竊佔他人之不動產者，依前項之規定處
斷。前二項之未遂犯罰之。
中華民國刑法第321條
犯前條第一項、第二項之罪而有下列情形之一者，處六月以上五
年以下有期徒刑，得併科五十萬元以下罰金：
一、侵入住宅或有人居住之建築物、船艦或隱匿其內而犯之。
二、毀越門窗、牆垣或其他安全設備而犯之。
三、攜帶兇器而犯之。
四、結夥三人以上而犯之。
五、乘火災、水災或其他災害之際而犯之。
六、在車站、港埠、航空站或其他供水、陸、空公眾運輸之舟、
    車、航空機內而犯之。
前項之未遂犯罰之。　　
附表
編號 犯罪事實 主文（含沒收、追徵） １ 事實欄一㈠所示之犯行 陳時祥犯竊盜罪，處有期徒刑參月，如易科罰金，以新臺幣壹仟元折算壹日。未扣案之現金新臺幣柒仟元沒收，如全部或一部不能沒收或不宜執行沒收者，追徵其價額。 ２ 事實欄一㈡所示之犯行 陳時祥犯竊盜罪，處有期徒刑參月，如易科罰金，以新臺幣壹仟元折算壹日。未扣案之現金新臺幣壹萬陸仟柒佰壹拾肆元沒收，如全部或一部不能沒收或不宜執行沒收者，追徵其價額。 ３ 事實欄一㈢所示之犯行 陳時祥犯竊盜罪，處有期徒刑肆月，如易科罰金，以新臺幣壹仟元折算壹日。未扣案之現金新臺幣貳萬伍仟肆佰壹拾玖元沒收，如全部或一部不能沒收或不宜執行沒收者，追徵其價額。 ４ 事實欄一㈣所示之犯行 陳時祥犯攜帶兇器毀越門扇竊盜罪，處有期徒刑陸月，如易科罰金，以新臺幣壹仟元折算壹日。